【裁判字號】    97,上重更(一),44
【裁判日期】    971127
【裁判案由】    毒品危害防制條例
【裁判全文】
臺灣高等法院臺中分院刑事判決    97年度上重更(一)字第44號
上  訴  人
即  被  告  乙○○
選任辯護人  廖志堯律師
上列上訴人即被告因毒品危害防制條例案件，不服臺灣臺中地方
法院96年度訴字第3591號，中華民國97年1月2日第一審判決（起
訴案號：臺灣臺中地方法院檢察署96年度偵字第15200、23206號
），提起上訴，經本院判決後，由最高法院發回更審，本院判決
如下：
    主  文
原判決撤銷。
乙○○犯如附表所示之罪，各處如附表所示之刑（詳如附表「所
犯罪名及科刑」欄所示）。主刑部分應執行有期徒刑貳拾年。
    犯罪事實
一、乙○○（綽號「姐仔」）曾因煙毒案件，於民國84年間經本
    院判處有期徒刑3年2月確定，送監執行後，於89年1月21日
    假釋出監並付保護管束，至90年6月26日保護管束期滿執行
    完畢（不構成累犯）。其已知海洛因、甲基安非他命分別屬
    毒品危害防制條例第2條所管制之第一級毒品、第二級毒品
    ，不得販賣，竟基於意圖營利之犯意，自行或透過與之有共
    同販賣第一級、第二級毒品犯意聯絡之林坤宏（綽號「大頭
    」，業經本院判處應執行有期徒刑16年，褫奪公權6年確定
    ）仲介，先後於如附表所示之時間、地點，將海洛因、甲基
    安非他命交付販賣予如附表所示之人（詳細之販賣時間、交
    易經過及地點、販賣之次數、毒品種類、數量及販賣所得，
    均如附表所示）。
二、嗣因林坤宏、許世寶、林碧月等人涉嫌違反毒品危害防制條
    例案件，經警方於96年3月13日陸續搜索查獲，並扣得海洛
    因、甲基安非他命等毒品，且根據渠等供述發現乙○○涉犯
    販賣毒品罪嫌重大，進而循線追查及監控乙○○，嗣於96年
    9月28日20時許，經警持搜索票至乙○○位於臺中市西區○
    ○○○街18號5樓之1居所搜索，當場查扣摻有海洛因之香菸1
    支、甲基安非他命1包（含袋重0.4公克）、海洛因4包（含
    袋各重0.6、0.6、0.6、0.5公克）、玻璃吸食器1支、Nokia
    手機1支（含門號0000000000號SIM卡、Motorola手機1支〈
    含門號0000000000號SIM卡〉）。
三、案經臺灣彰化地方法院檢察署檢察官簽分偵辦後呈請臺灣高
    等法院臺中分院檢察署檢察長令轉臺灣臺中地方法院檢察署
    檢察官偵辦，及經臺中市警察局第一分局移送臺灣臺中地方
    法院檢察署檢察官偵查後起訴。
    理  由
甲、關於證據能力部分：
一、按被告以外之人於偵查中向檢察官所為陳述，除顯有不可信
    之情況者外，得為證據，刑事訴訟法第159條之1第2項定有
    明文。偵查中對被告以外之人（包括證人、鑑定人、告訴人
    、被害人及共同被告等）所為之偵查筆錄，或被告以外之人
    向檢察官所提之書面陳述，性質上均屬傳聞證據。惟現階段
    刑事訴訟法規定檢察官代表國家偵查犯罪、實施公訴，依法
    其有訊問被告、證人及鑑定人之權，證人、鑑定人且須具結
    ，而實務運作時，檢察官偵查中向被告以外之人所取得之陳
    述，原則上均能遵守法律規定，不致違法取供，其可信度極
    高，職是，被告以外之人前於偵查中已具結而為證述，除反
    對該項供述得具有證據能力之一方，已釋明「顯有不可信之
    情況」之理由外，不宜以該證人未能於審判中接受他造之反
    對詰問為由，即遽指該證人於偵查中之陳述不具證據能力。
    且所謂不可信性情況，法院應審酌被告以外之人於陳述時之
    外在環境及情況，例如：陳述時之心理狀況、有無受到外力
    干擾等，以為判斷之依據。本件證人許世寶、林碧月、林坤
    宏、賴宏銘、林錫勳（已於96年3月24日死亡）、陳勇志、
    丙○○等人於檢察官偵查中，以證人之身分陳述，經告以具
    結義務及偽證處罰後，於命證人朗讀結文後具結，其等係於
    負擔偽證罪之處罰心理下證述，並以具結擔保其供述之真實
    性，又無受其他不當外力干擾之情形，又證人許世寶、林碧
    月、林坤宏、賴宏銘未曾提及檢察官在偵查時有不法取供之
    情形，依上說明，其等於偵查中之證言自均具有證據能力。
    又辯護人雖聲請傳喚證人丙○○，惟經本院傳拘無著，已無
    從就此部分證據再實施調查，亦不能推翻證人丙○○於偵訊
    中證述之證據能力，附此敘明。
二、又本案以下所引用之非供述證據，經本院依法踐行調查證據
    程序，檢察官及被告、辯護人均不爭執各該證據之證據能力
    ，且亦查無依法應排除其證據能力之情形，是後述所引用非
    供述證據皆有證據能力。
乙、實體判決之理由：
一、訊據上訴人即被告乙○○矢口否認有何販賣毒品犯行，辯稱
    ：伊和許世寶原本1人出新臺幣（下同）55,000元要合資購
    買安非他命，結果伊2人等了1個多小時，賣的人沒有來，許
    世寶認為伊在騙他，伊2人吵過架，有過節；林坤宏則是因
    為伊不批給他海洛因，所以他心裡不高興；伊沒有販賣毒品
    ，伊是在電子遊藝場認識許世寶、林碧月、林坤宏的，與渠
    等並無毒品往來，因為渠等跟伊有嫌隙，所以才咬伊出來，
    至於林錫勳、丙○○，伊不認識云云。惟查：
  (一)、就如附表所載被告販賣毒品予許世寶、林碧月、林坤宏、
      林錫勳、丙○○等人之事實，業據證人許世寶、林碧月、
      林坤宏、賴宏銘於檢察官偵查中及原審審理時，及證人林
      錫勳、丙○○於檢察官偵查中結證明確。按法院應綜合斟
      酌案內各項具有證據能力之直接證據、間接證據，本於推
      理作用，認定事實，不得斷章取義，割裂評價各項證據。
      本院綜參上開多名證人證詞，就被告販賣毒品之地點、方
      式等主要基本事實，均相當明確且一致，足可認定被告確
      有販毒行為。
  (二)、依許世寶偵審中之證詞，可知許世寶係於95年8月間透過
      林坤宏仲介及載送，向被告購買毒品，之後因不甘此等間
      接交易方式，遭林坤宏從交易價金或毒品中抽頭，乃於交
      易現款中夾藏自己聯絡電話紙條，引來被告回電，而取得
      與被告直接連繫之管道，此後即自行偕同其妻林碧月至臺
      中市上開被告居所附近交易毒品，最後一次向被告購買毒
      品之時間為96年3月12日。被告亦自承確有依許世寶所夾
      電話紙條與之聯絡之情形，足徵許世寶所言非虛。且林碧
      月有於95年11月7日，以門號0000000000號行動電話撥打
      被告使用之門號0000000000號行動電話，與之連繫交易毒
      品海洛因及甲基安非他命各1錢之事實，有林碧月於96年5
      月2日偵訊中之證詞（「（『提示95年11月7日下午2點20
      分電話譯文』，你與姐仔的通聯？）我先生叫我打的，要
      2件是毒品，哪種毒品我忘記了，約在一個麵攤交易，好
      像是海洛因及安非他命各一錢。」、「（你們一般是否海
      洛因跟安非他命一起購買？）不一定，但我買安非他命或
      海洛因每次約都買一錢。」、「（誰把毒品交給你們的？
      ）……，都是姐仔拿出來交易的。」），及相關通訊監察
      譯文（基地台在臺中市○區○○路393號；B代表林碧月，
      A代表被告；通話內容為－B：喂，大姐。A：是。B：你現
      在有閒嗎？A：有。B：在家嗎，要在那裡？A：來麵攤那
      裡。B：二喔。－B：大姐。A：是。B：到了。A：好。）
      在卷可憑。又因被告透過林坤宏販賣予許世寶、林碧月夫
      妻之毒品數量不足，林坤宏因而於95年9月4日以門號0000
      000000號行動電話，與使用門號0000000000號行動電話之
      林碧月交談此事，此有林坤宏於96年4月24日偵訊中之證
      詞（「（『提示95年9月4日15時5分譯文』，為何意？）
      我跟他一起跟姐仔拿安非他命，數量不夠，許世寶跟我抱
      怨，……。」、「（其中林碧月跟你說我老公出門了，我
      們以後不要在賣了，是何意？）他們以後不再販賣毒品，
      並且叫我不用再去跟姐仔要她退還之前安非他命不足的數
      量。」）、林碧月於96年5月2日偵訊中之證詞（（『提示
      95年9月4日下午15：05你與林坤宏電話譯文』……？）細
      的應該是海洛因的意思。……。），及相關通訊監察譯文
      （ B代表林碧月，A代表林坤宏；通話內容為－： A：喂
      。B：ㄟ，大頭喔，要做什麼喔，要怎樣喔？ A：ㄚ你昨
      天不是講要去給伊退錢？B：ㄚ？A：昨天不是講要去給伊
      退錢？ B：ㄟㄚ。現在是怎樣？A：ㄚ好啊，我就中午就
      是要打給你就是要邀你去。B：沒有，我丈夫出去啊，我
      丈夫拿去給人家了ㄚ，沒有不用退了沒有關係，以後我跟
      那個人講我以後不要賣了，我細的也要停起來，這樣子。
      A：這樣子。B：乾脆都給伊賣，一樣六千五百賣伊。A：
      伊講伊才要補你。B：不用了，不要緊。我算我就不要拿
      ……因為我現在怎樣ㄋㄟ我二樣都停起來，暫停起來ㄟ。
      ）在卷可憑。依上開之通訊監察譯文，雖雙方均未明言係
      毒品交易，惟衡之海洛因、安非他命分屬第一、二級毒品
      ，無論持有、施用、販賣，均屬違法行為，為治安機關所
      嚴查，此為眾所週知，毒品交易均於隱密下進行，其以通
      信聯絡亦鮮有明白直接以「毒品」、「海洛因」、「安非
      他命」等名稱或相近之用語稱之，都以暗語或彼此已有默
      契之含混語意而為溝通，因此，依上開通訊監察譯文，雖
      未見雙方明言毒品交易之說詞，惟依證人林碧月、林坤宏
      之證述，並參酌其通訊之內容，足徵其二人證述之情節尚
      非憑空虛捏，應堪採信。以上均足以證明被告確有透過林
      坤宏仲介或自行直接販賣毒品予許世寶、林碧月夫妻。又
      許世寶對於購買海洛因、安非他命之次數，於偵審中之陳
      述略有出入，此當因其購買毒品之時間非屬固定，而購毒
      者通常不會對其各次交易內容、時間詳為記錄，是其此部
      分內容之出入，當屬合於經驗法則，尚難因此而推翻其證
      述內容之真實性。而許世寶既於原審審理時經檢察官、辯
      護人及原審反覆詰問之下，對其記憶不清或先前不確定或
      不經意之陳述內容，經抽絲剝繭及多方推敲後，確認其於
      原審審理時所陳述之內容，始與事實相符，基於直接審理
      原理，應以許世寶於原審審理時所陳述之證言為可採。又
      因許世寶於原審證述其透過林坤宏仲介及自行向被告購買
      海洛因之次數，各為7、8次，其透過林坤宏購買毒品當中
      ，有1次有一併購買甲基安非他命，後來自己買的階段，
      有2次是一併購買甲基安非他命，最後1次向被告購買毒品
      ，是被抓到前1天，那一次是購買海洛因與甲基安非他命
      等語；參照證人即許世寶之妻林碧月於偵查中，經提示監
      聽譯文後，結證稱：95年11月7日下午2時20分之電話譯文
      ，係其先生許世寶叫其打給被告的，要2件毒品，約在一
      個麵攤交易，好像是海洛因與安非他命各1錢等語，及許
      世寶於偵查中曾結稱「我跟我太太之後跟姐仔買過差不多
      5次等語。依最有利於被告之原則計算，本院認定被告透
      過林坤宏之仲介而販賣海洛因予許世寶計有7次（如附表
      編號1、2所示，其中次係一併販賣甲基安非他命（如附表
      編號2所示），至被告於96年2月間某日起至96年3月13日
      止（即公訴意旨所指販賣毒品期間，逾此期間縱有販毒許
      世寶、林碧月2人之事實，亦非起訴效力所及）自行販賣
      予許世寶、林碧月海洛因共計5次（如附表編號3、4所示
      ），其中1次一併販賣甲基安非他命（如附表編號4所示）
      。
  (三)、林坤宏就其去找被告購買海洛因之路線，業於96年4月18
      日偵訊時結證：「我都叫她姐仔（指被告），她的住址我
      沒有進去過，我開車是從五權西路中彰出口下去，右轉到
      文心路上有一家清粥小菜，再往前開有一個大排水溝（按
      為臺中市麻園頭溪），我在大排水溝左轉（按為精誠路）
      到達乙○○住的大樓下」等語明確，其所指地點亦與被告
      臺中市西區○○○○街18號5樓之1居所甚為接近。又林坤宏
      於原審96年12月11日審理時，曾藉詞不確定被告是否為販
      毒者，而表示拒絕作證，經原審曉諭其拒絕證言之理由並
      非正當後，始具結作證，此亦可見林坤宏對被告並無敵意
      ，而無偽證誣陷被告之可能。又依賴宏銘於偵審中之證詞
      ，亦可知賴宏銘曾4次陪同林坤宏去臺中市○○○路附近
      水溝旁，向被告購買海洛因，於95年12月14日及17日，賴
      宏銘曾3次受林坤宏指示打電話給被告聯絡交易海洛因事
      宜，亦曾借林坤宏500元，供其湊足3,000元向被告購買海
      洛因。被告亦於原審坦稱林坤宏有交給伊3,000元，叫伊
      幫忙調海洛因；賴宏銘有打過電話給伊等語。亦可徵林坤
      宏、賴宏銘所言非虛。又林坤宏於96年3月13日偵查中已
      明確證稱至少向被告買過5次海洛因，每次約買3,000元，
      佐以上述賴宏銘陪同林坤宏向被告買海洛因之次數即達4
      次之多，依最有利於被告之原則，足以認定林坤宏向被告
      購買海洛因之次數為5次，每次金額3,000元（詳如附表編
      號5所示）。
  (四)、至如附表編號6、7所示被告經林坤宏之仲介而販賣毒品海
      洛因予林錫勳、丙○○之事實，業經林錫勳於96年3月13
      日檢察官第2次偵訊時，及丙○○於96年3月1日檢察官訊
      問時結證明確，核與林坤宏於偵審中之證詞主要情節相符
      。又證人林錫勳、丙○○有施用海洛因之行為，為渠等於
      偵訊中所坦承，且伊等有施用毒品之前科紀錄，經本院前
      審分別調閱臺灣彰化地方法院檢察署96年度毒偵字第1653
      號林錫勳毒品案及臺灣彰化地方法院檢察署96年度毒偵字
      第814號丙○○毒品案卷內容觀之，證人林錫勳於96年3月
      13日因毒品案遭警查獲，而採尿送驗結果確呈可待因、嗎
      啡陽性反應，有詮昕科技股份有限公司濫用藥物尿液檢驗
      報告1紙附卷可稽；而證人丙○○於96年2月8日因毒品案
      為警搜索查獲，並扣得第一級毒品海洛因8包，經法務部
      調查局鑑驗結果，認該粉末確含海洛因成分，有該局鑑定
      書1紙在卷可參，而丙○○經採尿送請鑑驗結果，亦確呈
      可待因、嗎啡陽性反應，有詮昕科技股份有限公司濫用藥
      物尿液檢驗報告1紙附卷可稽，並於96年2月9日經臺灣彰
      化地方法院裁定觀察、勒戒，則證人林錫勳、丙○○向被
      告購買毒品時，對於所購買的物品是否為海洛因毒品，應
      不致有所誤認，由此足證，證人林錫勳、丙○○指證曾向
      被告購買海洛因之事實，自堪予採信。則林錫勳向被告購
      買海洛因之次數為2次，每次金額3,000元。至於丙○○向
      被告購買海洛因之次數，檢察官依丙○○於偵訊中曾有「
      我跟姊仔購買十次中」一語，而認定為10次，惟詳核丙○
      ○該次偵訊全部證詞，其隨後業更正稱已忘記向被告買過
      幾次海洛因，僅於檢察官提示95年11月21日相關通訊監察
      譯文時，明確證稱當時就是跟林坤宏去找被告拿海洛因，
      譯文中的小姐就是海洛因的代號。故本院依最有利於被告
      之原則，認定被告僅於95年11月21日販賣1次海洛因予丙
      ○○，金額如丙○○所述，為3,000元。
  (五)、按目前社會上販賣毒品海洛因、甲基安非他命之犯罪型態
      不一，有所謂「大盤」、「中盤」、「小盤」販賣者，甚
      或零星交易者。在有較多量毒品交易之情形下，經深入查
      證，如機會掌握得宜，或可查獲與販賣毒品有關之毒品、
      販賣工具（諸如電子秤、帳冊、分裝袋等物）或多數知情
      或購買者等證人之證詞，以作為法院判決認定之依據，然
      如向大盤、中盤或小盤調貨再販賣予施用毒品之人，從中
      賺取差價者，亦合於販賣毒品之構成要件，惟此種販毒者
      手中調得之毒品旋即轉手，且交易方法簡單，在性質上非
      必須使用任何販賣工具，是以未查獲毒品、或磅秤等工具
      ，並非即得為被告無販賣毒品行為之推論；再按販賣毒品
      罪，不以販入之後，復行賣出為必要，只須意圖營利而販
      入或賣出，有一於此，犯罪即為成立（參考最高法院67年
      度臺上字第2500號判例要旨、92年度臺上字第7046號判決
      意旨）。次按所謂「意圖」，即犯罪之目的，原則上不以
      發生特定結果為必要，即衹須有營利之意圖為已足，又按
      一般民眾普遍認知毒品之非法交易，政府一向查禁森嚴，
      且重罰不寬貸，衡諸常情，倘非有利可圖，絕無平白甘冒
      被重罰高度風險之理，從而舉凡其有償交易，除足反證其
      確另基於某種非圖利本意之關係外，通常尚難因無法查悉
      其買進、賣出之差價，而諉無營利之意思，或阻卻販賣犯
      行之追訴（參考最高法院87年臺上字第3164號判決意旨）
      ；且販賣海洛因、甲基安非他命等毒品之行為，無一定之
      公定價格，每次買賣之價格亦各有差異，隨供需雙方之資
      力或關係之深淺或需求之數量、貨源之充裕與否、販賣者
      對於資金之需求如何即殷切與否，以及政府查緝之態度，
      進而為各種之風險評估，而有各種不同之標準，並非一成
      不變。販賣者從各種「價差」或係「量差」謀取利潤方式
      ，或有差異，然其所圖利益之非法販賣行為目的，則屬相
      同，並無二致。本案被告自始否認販賣海洛因、甲基安非
      他命之犯行，故未能確切查得其販賣賺取差價之實際情形
      ，但除別有事證，足認係按同一價格轉讓確未牟利外，尚
      難執此認非法販賣之事證有所不足，致知過坦承者難辭重
      典，飾詞否認者反得逞僥倖，而失情理之平。又許世寶於
      原審審理時固曾證稱：當時被告係表示要幫其「調毒品」
      等語，惟此為常見之毒販脫罪用語，蓋海洛因及甲基安非
      他命等毒品之價格昂貴，取得不易，凡為販賣之不法勾當
      者，苟無利可圖，應無甘冒被查緝法辦重刑之危險，足認
      被告就上開販賣毒品行為，主觀上均有營利之意圖。
  (六)、綜上所述，被告所辯，核屬畏罪卸責之詞，均無足採。本
      案事證已臻明確，被告販賣第一級毒品海洛因、第二級毒
      品甲基安非他命之犯行，均至堪認定，應予依法論科。
二、核被告所為，係犯毒品危害防制條例第4條第1項之販賣第一
    級毒品罪，其中如附表編號2、4所示部分另又犯同條第2項
    之販賣第二級毒品罪。被告為販賣而持有第一、二級毒品之
    低度行為，為其販賣第一、二級毒品之高度行為所吸收，均
    不另論罪。被告與林坤宏就如附表編號1、2、6、7所示販賣
    毒品之犯行，分別有犯意聯絡及行為分擔，均為共同正犯。
    被告就附表編號2、4所示部分，同時販賣第一級及第二級毒
    品予許世寶或許世寶、林碧月夫妻，所犯上述二罪，分別為
    一行為觸犯二罪名，均各屬想像競合犯，均應各從一重之販
    賣第一級毒品罪論處。被告分別就如附表所示各次販賣第一
    級毒品海洛因之犯行，犯意各別，行為互異，應予分論併罰
    。按修正前刑法第56條連續犯之規定，已於95年7月1日起廢
    除，本案被告犯罪在95年7月1日之後，自無修正前刑法第56
    條連續犯之適用；又學理上所謂之「集合犯」，係一種構成
    要件類型，亦即立法者針對特定刑罰規範之構成要件，已預
    設其本身係持續實行之複次行為，具備反覆、延續之行為特
    徵，將之總括或擬制成一個構成要件之「集合犯」行為，此
    種犯罪以反覆實行為典型、常態之行為方式，具侵害法益之
    同一性，因刑法評價上為構成要件之行為單一，因而僅包括
    的成立一罪。而毒品危害防制條例第4條第1項之販賣第一級
    毒品罪，在95年7月1日修正刑法施行前，並未被認係「集合
    犯」，而在上開刑法修正時（或在此後），亦未經立法機關
    另為「集合犯」之立法；且被告販賣毒品之時間，前後長達
    半年餘；販賣之對象則包括許世寶等5人，此類綿延半年餘
    ，異時、異其對象之販賣毒品行為，主觀上難認出於一次決
    意，依社會通念，殊難認以評價為一罪為適當，自不得認僅
    成立包括一罪，認應為數罪之評價，始符刑罰公平原則。故
    本案不認被告多次販賣第一級毒品、第二級毒品之犯行係屬
    「集合犯」。又被告乙○○多次販賣毒品，無視國家對於杜
    絕毒品危害之禁令，其行為固甚可議，然參以其本身亦屬長
    期施用毒品之人，其於施用之餘又販賣毒品之對象僅有許世
    寶等5人，各次販賣所得尚非龐大，販賣數量亦非甚鉅，相
    較於長期大量販賣毒品之大毒梟或「大盤」、「中盤」毒販
    而言，所為對社會治安及國民健康之危害顯然較為輕微，倘
    仍均遽以科處法定本刑之最低刑度即無期徒刑，實屬情輕法
    重，且難謂符合罪刑相當性及比例原則，在客觀上足以令人
    感覺過苛而予以同情，宜就被告各次犯行均依刑法第59條之
    規定減輕其刑。
三、原審法院因認被告罪證明確，予以論罪科刑，固屬有據。然
    查被告上開販賣第一級毒品海洛因、第二級毒品甲基安非他
    命之犯行，原審判決均認屬「集合犯」之實質上一罪，尚有
    未洽，被告上訴意旨否認有前開販賣毒品之犯行，雖無理由
    ，惟原審判決既有如上瑕疵，即屬無可維持，應由本院予以
    撤銷改判。爰審酌被告犯罪之情節、手段、對社會治安及國
    民健康所生危害之程度及否認犯行之犯後態度等一切情狀，
    分別量處如附表「所犯罪名及科刑」欄所示之刑，並依刑法
    第51條第5款定其應執行之刑，以示懲儆。至被告販賣毒品
    之各次所得詳如附表所載，應依毒品危害防制條例第19條第
    1項規定宣告沒收之，如全部或一部不能沒收時，以其財產
    抵償之，其中與林坤宏共同販賣毒品部分之所得，應連帶沒
    收之。至於扣案之摻有海洛因之香菸1支、甲基安非他命1包
    （含袋重0.4公克）、海洛因4包（含袋各重0.6、0.6、0.6
    、0.5公克）、玻璃吸食器1支等物，被告供稱係供自己施用
    毒品所用，參之被告為警查獲後，經採尿送驗結果，確呈施
    用海洛因及甲基安非他命之陽性反應（有中山醫學大學附設
    醫院檢驗科藥物檢測中心尿液檢驗報告在卷可憑），則依現
    存事證，尚無從認定該等物品與本案被告販毒犯行有關，故
    應另行在被告施用毒品案件中宣告沒收銷燬之及沒收，而不
    應於本案宣告沒收銷燬之及沒收。又扣案之Nokia手機1支（
    含門號0000000000號SIM卡、Motorola手機1支（含門號0000
    000000號SIM卡），亦無事證足資證明係本案供被告販賣毒
    品所用或因犯罪所得之財物，故不予宣告沒收。又依通聯紀
    錄，被告固使用0000000000號行動電話販毒，然本案案卷似
    無該門號屬被告所有之事證，爰不宣告沒收。
四、至公訴意旨所指被告販賣第一級毒品海洛因予許世寶逾如附
    表編號1、2所示部分，及販賣第一級毒品予陳勇志、賴宏銘
    、何志城，暨販賣第一級毒品予丙○○逾如附表編號7所示
    部分之犯行，業本院前審判決被告無罪，檢察官又未上訴而
    告確定在案，本院自無庸另行審理，附此明。
據上論斷，應依刑事訴訟法第369條第1項前段、第364條、第299
條第1項前段，毒品危害防制條例第4第1項、第2項、第19條第1
項，刑法第11條前段、第28條、第55條、第59條、第51條第5款
，判決如主文。
本案經檢察官甲○○到庭執行職務。
中    華    民    國    97    年    11    月    27    日
            刑事第六庭  審判長法  官  李  文  雄
                              法  官  張  恩  賜
                              法  官  邱  顯  祥
上列正本證明與原本無異。
如不服本判決應於收受送達後十日內向本院提出上訴書狀，其未
敘述上訴之理由者並得於提起上訴後十日內向本院補提理由書（
均須按他造當事人之人數附繕本）「切勿逕送上級法院」。
                              書記官  許  美  惠
中    華    民    國    97    年    11   月     27    日
附表：
┌──┬───┬───┬─────────┬───────┬──────────────────┐
│編號│ 販賣 │ 販賣 │ 交易經過及地點   │毒品種類次數及│          所犯罪名及科刑            │
│    │ 對象 │ 時間 │                  │價格（新臺幣）│                                    │
├──┼───┼───┼─────────┼───────┼──────────────────┤
│ 1  │許世寶│95年8 │乙○○透過林坤宏之│販賣第一級毒品│乙○○共同犯販賣第一級毒品罪陸次，每│
│    │      │月間至│仲介，由林坤宏開車│海洛因6次，每 │罪各處有期徒刑拾伍年；每次販賣第一級│
│    │      │95年11│載送許世寶至乙○○│次數量均為1錢 │毒品海洛因所得財物新臺幣萬元，合計│
│    │      │月6日 │之臺中市西區精誠29│，價格為30,000│新臺幣拾捌萬元均與林坤宏連帶沒收，如│
│    │      │間某日│街18號5樓之1居所附│元。          │全部或一部不能沒收時，以其財產抵償之│
│    │      │      │近，乙○○再出面販│              │。                                  │
│    │      │      │賣毒品予許世寶6次 │              │                                    │
├──┼───┼───┼─────────┼───────┼──────────────────┤
│ 2  │許世寶│95年8 │乙○○透過林坤宏之│販賣第一級毒品│乙○○共同犯販賣第一級毒品罪，處有期│
│    │      │月間至│仲介，由林坤宏開車│海洛因1次，數 │徒刑拾伍年；因販賣毒品所得財物新臺幣│
│    │      │95年11│載送許世寶至乙○○│量1錢，價格為3│肆萬貳仟元與林坤宏連帶沒收，如全部或│
│    │      │月6日 │之臺中市西區精誠29│0,000元；同時 │一部不能沒收時，以其財產抵償之。    │
│    │      │間某日│街18號5樓之1居所附│一併販賣第二級│                                    │
│    │      │      │近，乙○○再出面販│毒品甲基安非他│                                    │
│    │      │      │賣毒品予許世寶1次 │命1次，數量1錢│                                    │
│    │      │      │。                │，價格為12,000│                                    │
│    │      │      │                  │元。          │                                    │
├──┼───┼───┼─────────┼───────┼──────────────────┤
│ 3  │許世寶│96年2 │乙○○在臺中市西區│販賣第一級毒品│乙○○犯販賣第一級毒品罪次，每罪各│
│    │林碧月│月間某│精誠29街18號5樓之1│海洛因4次，每 │處有期徒刑拾伍年；每次因販賣第一級毒│
│    │      │日至96│居所附近，自行販賣│次數量均為1錢 │品海洛因所得財物新臺幣貳萬捌仟元，合│
│    │      │年3月1│毒品予共同驅車前來│，價格為28,000│計新臺幣拾壹萬貳仟元沒收，如全部或一│
│    │      │2日間 │該處之許世寶、林碧│元。          │部不能沒收時，以其財產抵償之。      │
│    │      │某日  │月夫妻4次。       │              │                                    │
├──┼───┼───┼─────────┼───────┼──────────────────┤
│ 4  │許世寶│96年2 │乙○○在臺中市西區│販賣第一級毒品│乙○○犯販賣第一級毒品罪，處有期徒刑│
│    │林碧月│月間某│精誠29街18號5樓之1│海洛因1次，數 │拾伍年；因販賣第一級毒品海洛因所得財│
│    │      │日至96│居所附近，自行販賣│量1錢，價格為 │物新臺幣貳萬捌萬仟元，販賣第二級毒品│
│    │      │年3月1│毒品予共同驅車前來│28,000元；同時│甲基安非他命所得財物新臺幣玖仟元，合│
│    │      │2日間 │該處之許世寶、林碧│一併販賣第二級│計新臺幣萬柒仟元均沒收，如全部或一│
│    │      │某日  │月夫妻1次。       │毒品甲基安非他│部不能沒收時，以其財產抵償之。      │
│    │      │      │                  │命1次，數量為1│                                    │
│    │      │      │                  │錢，價格為9,00│                                    │
│    │      │      │                  │0元。         │                                    │
├──┼───┼───┼─────────┼───────┼──────────────────┤
│ 5  │林坤宏│95年8 │乙○○在其臺中市西│販賣第一級毒品│乙○○犯販賣第一級毒品罪伍次，每罪各│
│    │      │月間至│區○○○○街18號5樓 │海洛因5次，每 │處有期徒刑拾伍年；每次因販賣第一級毒│
│    │      │96年3 │之1居所附近，販賣 │次數量不詳，價│品海洛因所得財物新臺幣仟元，合計新│
│    │      │月12日│毒品予林坤宏5次。 │格均為3,000元 │臺幣壹萬伍仟元均沒收，如全部或一部不│
│    │      │間某日│                  │。            │能沒收時，以其財產抵償之。          │
├──┼───┼───┼─────────┼───────┼──────────────────┤
│ 6  │林錫勳│95年12│乙○○透過林坤宏之│販賣第一級毒品│乙○○共同犯販賣第一級毒品罪貳次，每│
│    │      │月底某│仲介，由林坤宏開車│海洛因2次，每 │罪各處有期徒刑拾伍年；每次因販賣第一│
│    │      │日    │載送林錫勳至乙○○│次數量不詳，價│級毒品海洛因所得財物新臺幣仟元，合│
│    │      │      │之臺中市西區精誠29│格均為3,000元 │計新臺幣陸仟元均與林坤宏連帶沒收，如│
│    │      │      │街18號5樓之1居所附│。            │全部或一部不能沒收時，以其財產抵償之│
│    │      │      │近，乙○○再出面販│              │。                                  │
│    │      │      │賣海洛因予林錫勳2 │              │                                    │
│    │      │      │次。              │              │                                    │
├──┼───┼───┼─────────┼───────┼──────────────────┤
│ 7  │丙○○│95年11│乙○○透過林坤宏之│販賣第一級毒品│乙○○共同販賣第一級毒品，處有期徒刑│
│    │      │月21日│仲介，由林坤宏開車│海洛因1次，數 │拾伍年；因販賣第一級毒品海洛因所得財│
│    │      │      │載送丙○○至乙○○│量不詳，價格  │物新臺幣仟元與林坤宏連帶沒收，如全│
│    │      │      │之臺中市西區精誠29│3,000元。     │部或一部不能沒收時，以其財產抵償之。│
│    │      │      │街18號5樓之1居所附│              │                                    │
│    │      │      │近，乙○○再出面販│              │                                    │
│    │      │      │賣毒品予丙○○。  │              │                                    │
└──┴───┴───┴─────────┴───────┴──────────────────┘
附錄本案論罪科刑法條
毒品危害防制條例第四條第一項、第二項：
製造、運輸、販賣第一級毒品者，處死刑或無期徒刑；處無期徒
刑者，得併科新臺幣一千萬元以下罰金。
製造、運輸、販賣第二級毒品者，處無期徒刑或七年以上有期徒
刑，得併科新臺幣七百萬元以下罰金。


司法院資訊處製作；財團法人民間司法改革基金會備份。
